---
title: "Appunti McElreath book "
output: html_notebook
---
```{r}
setwd("C:/Users/massi/OneDrive/Desktop/Rethinking-Bayes")
source("pacchetti.r")
```

<!-- ### FUNZIONI -->

<!-- sample()<-campiona distribuzioni  -->

<!-- dens() <- serve a plottare le distribuzioni a posteriori dopo che sono state campionate con sample  -->

<!-- PI()<-calcola l'intervallo in cui ricade una determinata % di valori della distribuzione a posteriori -->

<!-- HPDI()<- calcola l'intervallo che cattura i valori del parametro con la più alta probabilità a posteriori -->

<!-- chainmode()<- calcola la moda della distribuzione a posteriori sampled ( la massima stima a posteriori) -->

<!-- simplehist() <- serve a plottare un istogramma della distruibuzioni dei campioni simulati (posterior predictive distribution) -->


<!-- precis()<-restituisce i risultati di un modello fittato con la funzione map() o map2stan() -->

<!-- vcov()<-restituisce la matrice di varianza-covarianza tra i parametri stimati con un modello map() -->

<!-- extract.samples()<-campiona la distribuzione a posteriori ottenuta con map() -->


<!-- link() <- questa funzione campiona dalla distribuzione a post e poi calcola mu come funzione lineare di a beta e tutti i valori di X in caso di modello tipo: mu=a+b*X !!! -->


### Posterior Predictive distribution (pag64)

Considero il modello del globo terrestre - globe tossing model e uso le osservazioni simulate cioè
conteggio di water W su lanci effettuati. Le predizioni implicite del modello hanno due fonti d'incertezza:
1-le osservazioni sono incerte (dipendono dal numero di lanci e dal parametro non noto theta ( o P), cioè dalla
probabilità di osservare W).
2-theta è per definizione incerto, è il parametro sconosciuto da stimare



```{r echo=TRUE}
m<-quap(
  alist(
    W ~ dbinom(W+L,p),
    p ~ dunif(0,1)), 
    data=list(W=7, L=3)
  )
post<-extract.samples(m)


post %>% 
  data.frame() %>% 
  ggplot(aes(x=p))+geom_density()

```



```{r echo=TRUE}
sampling<-rbinom(10e4,9,sample(post$p,1))

sampling %>% 
  data.frame() %>% 
ggplot(aes(x=.))+geom_bar()

```
 

