---
title: "Appunti McElreath book "
output: html_notebook
---
```{r}
setwd("C:/Users/massi/OneDrive/Desktop/Rethinking-Bayes")
source("pacchetti.r")
```




### FUNZIONI

sample()<-campiona distribuzioni 

dens() <- serve a plottare le distribuzioni a posteriori dopo che sono state campionate con sample 

PI()<-calcola l'intervallo in cui ricade una determinata % di valori della distribuzione a posteriori

HPDI()<- calcola l'intervallo che cattura i valori del parametro con la più alta probabilità a posteriori

chainmode()<- calcola la moda della distribuzione a posteriori sampled ( la massima stima a posteriori)

simplehist() <- serve a plottare un istogramma della distruibuzioni dei campioni simulati (posterior predictive distribution)


precis()<-restituisce i risultati di un modello fittato con la funzione map() o map2stan()

vcov()<-restituisce la matrice di varianza-covarianza tra i parametri stimati con un modello map()

extract.samples()<-campiona la distribuzione a posteriori ottenuta con map()


link() <- questa funzione campiona dalla distribuzione a post e poi calcola mu come funzione lineare di a beta e tutti i valori di X in caso di modello tipo: mu=a+b*X !!!

```{r}
plot(cars)
```

Add a new chunk by clicking the *Insert Chunk* button on the toolbar or by pressing *Ctrl+Alt+I*.

When you save the notebook, an HTML file containing the code and output will be saved alongside it (click the *Preview* button or press *Ctrl+Shift+K* to preview the HTML file).

The preview shows you a rendered HTML copy of the contents of the editor. Consequently, unlike *Knit*, *Preview* does not run any R code chunks. Instead, the output of the chunk when it was last run in the editor is displayed.
